臺灣臺北地方法院民事判決　　　　　　　 96年度婚字第394號
原　　　告　乙○○
被　　　告　甲○○
上列當事人間請求離婚事件，本院於民國96年8 月29日言詞辯論
終結，判決如下：
    主  文
准原告與被告離婚。
訴訟費用由被告負擔。
    事實及理由
一、原告主張：兩造於民國73年1 月12日結婚，育有三名子女，
    詎被告於婚後不務正業，整天花天酒地，六、七年前開始外
    遇不斷，一週只有二、三天回家，返家時間均為三更半夜，
    次日一早又匆匆離家，6 、7 年來皆兩邊居住，原告開設餐
    廳，被告卻每日盜取5 千元，被告曾將要兌現支票的款現私
    吞，並誣賴是女兒偷竊，此類家庭風波不斷，被告於91年5
    月1 日因外遇對象逼迫原告簽下協議離婚書，並完成戶籍登
    記。惟被告於離婚後一再向原告保證以後一定會改過自新，
    重新振作，希望和原告復合過正常的家庭生活，原告念在被
    告是子女的父親，乃於同年8 月5 日再與被告結婚，婚後數
    月被告即故態復萌，猶甚於往日，並明確告知上次離婚沒有
    拿到錢，這次離婚一定要原告賣掉住宅，給被告5 百萬元以
    上，否則就不斷的給予精神折磨，如果無效便放火燒屋，連
    鄰居的一起燒掉，讓原告今生今世賠不完，致原告生活在恐
    怖不安中，又被告並未和女友分手，被告的物品都還留在那
    邊，被告並曾揚言燒炭，被告一直有外遇行為，爰依民法第
    1052條第1 項第2 款與同條第2 項請求判決兩造離婚。
二、被告則以：被告不願意離婚，之前說要離婚只是吵架或說氣
    話，被告並無不務正業，外遇已經是6 、7 年前的事情，今
    年4 月收到法院通知單後，已經和外遇對象談好分手，現在
    已經沒有外遇了等語，資為抗辯。而聲明：原告之訴駁回。
三、原告主張兩造於民國73年1 月12日結婚，育有三名子女，被
    告曾有外遇行為，兩造於91年5 月1 日協議離婚，於同年8
    月5 日再結婚之事實，業經原告提出戶籍謄本為證，被告對
    此並不爭執，自堪信為真實。至原告主張兩造婚姻有難以維
    持之重大事由，原告得依民法第1052條第2 項請求判決離婚
    等情，則為被告所否認，並以前開情詞置辯。經查：
（一）兩造女兒陳玟雅到庭證稱：爸爸確實有外遇，爸爸常常不
      在家，妹妹生病，媽媽打電話給他，爸爸也置之不理，媽
      媽因為爸爸外遇的事情曾經吃安眠藥自殺，剛開始外遇時
      經常會打媽媽，我有看到，每次打架就把家裡的東西弄亂
      ，爸爸沒有和外遇對象分開，他只有每天回家睡覺，起床
      後就不知去向，家用是我媽媽在負擔，現在顧店也是媽媽
      在顧，之前爸爸只要不高興就會離家，也有說要媽媽給他
      伍佰萬，我覺得兩造分開比較好，自從爸爸外遇後我們和
      爸爸也很少講話等語。兩造女兒陳鈺婷、陳韋甄亦到庭證
      實上情。原告主張被告持續有外遇行為，不照顧家庭，兩
      造因而爭執不斷等情，自堪信為真實。
（二）按婚姻以夫妻之共同生活為目的，夫妻應以誠摯相愛為基
      礎，相互尊重、忍讓與諒解，共同建立和諧美滿幸福之家
      庭，非有足以破壞共同生活或難以維持婚姻之重大事由，
      夫妻之一方固不得任意訴請離婚；惟若夫妻之誠摯相愛基
      礎動搖，彼此難以容忍、諒解，無從繼續保持共同生活之
      圓滿、安全及幸福，而生婚姻之破綻，夫妻之一方即非不
      得依民法第1052條第2 項規定請求離婚。至婚姻是否難以
      維持，應斟酌破壞夫妻共同生活之具體情事，是否客觀上
      達於動搖夫妻之共同生活，而喪失維持婚姻之意欲為斷。
（三）查兩造婚姻生活中，因被告持續有外遇行為，不照顧家庭
      ，兩造因而爭執不斷，已如前述。顯見兩造之婚姻生活，
      已因上述情形，致夫妻誠摯相愛之基礎動搖，彼此難以容
      忍、諒解，已無從繼續保持共同生活之圓滿、安全及幸福
      ，而生婚姻之破綻。原告主張兩造之婚姻有難以維持婚姻
      之重大事由，且被告係責任較重之一方，原告得依民法第
      1052條第2 項規定請求判決兩造離婚，洵屬有據，應予准
      許。又原告依民法第1052條第2 項規定訴請離婚，既屬有
      據，原告另依民法第1052條第1 項第2 款請求離婚，核屬
      選擇合併，本院自毋庸併予審究，附此敘明。
四、結論：本件原告之訴為有理由，並依民事訴訟法第78條判決
    如主文。
中　　華　　民　　國　　96　　年　　9 　　月　　12　　日
                  家事庭法  官  李慈惠
以上正本係照原本作成。
如對本判決上訴，須於判決送達後20日之不變期間內，向本院提
出上訴狀。
中　　華　　民　　國　　96　　年　　9 　　月　　12　　日
                  　　　書記官　巫玉媛
